【裁判字號】    89,訴緝,324
【裁判日期】    890628
【裁判案由】    毒品危害防制條例
【裁判全文】
臺灣臺中地方法院刑事判決                        八十九年度訴緝字第三二四號
    公  訴  人  臺灣台中地方法院檢察署檢察官
    被      告  甲○○
右列被告因毒品危害防制條例案件，經檢察官提起公訴（八十八年度偵字第一七三一
二號），本院判決如左：
    主  文
甲○○連續轉讓第二級毒品，處有期徒刑柒月。
    事  實
一、甲○○基於概括犯意，於民國八十八年六月間（起訴書誤載為五月間），向綽號
    「阿男」之不詳姓名男子以新台幣（下同）五百元至一千元不等之價格購買第二
    級毒品安非他命後，在臺中縣太平市福元超商前，連續二次無償轉讓第二級毒品
    安非他命（以下簡稱安非他命）予友人乙○○（另經本院判處有期徒刑十月）施
    用。嗣於八十八年七月二十日下午一時二十分許，在臺中縣太平市○○里○○路
    口，與甲○○為警查獲，並當場自乙○○身上扣得乙○○所有之安非他命二小包
    （含包裝重二‧二公克，業經本院八十八年度聲字第三三八三號裁定單獨宣告沒
    收併銷燬之）。
二、案經臺中縣警察局霧峰分局報請臺灣臺中地方法院檢察署檢察官偵查起訴。
    理  由
一、訊據被告甲○○矢口否認有何轉讓安非他命犯行，辯稱：伊並未轉讓安非他命予
    同案被告乙○○施用，是同案被告乙○○叫伊說有轉讓安非他命云云。惟查：被
    告於警訊中供稱有時伊有安非他命會提供給同案被告乙○○，有時同案被告乙○
    ○會提供給伊吸，伊二人是互相提供。同案被告乙○○於警訊中亦供稱伊與被告
    甲○○係朋友，如果伊有安非他命就分給被告甲○○，如果被告甲○○有安非他
    命就分給伊吸。於偵查中並供稱被告甲○○係於八十八年六月間在福元超商前給
    伊二次，也是顆粒狀，被告甲○○並未向伊收錢。於本院復供稱被告甲○○於福
    元超商前不只給伊一次。渠等彼供述相符，應可採信。同案被告乙○○並不因唆
    使被告甲○○供述有轉讓安非他命之事實而解免其刑責，實無唆使被告甲○○為
    前開陳述之必要，且被告甲○○與同案被告乙○○二人均因施用安非他命經查獲
    交付觀察勒戒，亦有卷附本院被告全國前案紀錄表可稽，益徵同案被告乙○○前
    開供述應可採信。從而，被告甲○○前開所辯尚不足採。本案事證已臻明確，被
    告犯行應堪認定。
二、按安非他命屬毒品危害防制條例第二條第一項第二款規定之第二級毒品，被告前
    開轉讓之行為，核係犯同條例第八條第二項之轉讓第二級毒品罪。被告為轉讓第
    安非他命而持有該毒品，該持有之低度行為應為轉讓之高度行為所吸收，不另論
    罪。被告先後二次犯行，時間緊接，方法相同，觸犯構成要件相同之罪名，顯係
    基於概括犯意反覆為之，為連續犯，應依刑法第五十六條規定以一罪論，並加重
    其刑。爰審酌被告所為犯行助長他人施用毒品、僅轉讓二次，且又係因與友人即
    同案被告乙○○互相無償轉讓而犯之，數量非鉅，犯罪手段尚屬輕微，及其犯罪
    後態度等一切情狀，量處如主文所示之刑。
三、據上論斷，應依刑事訴訟法第二百九十九條第一項前段，毒品危害防制條例第八
    條第二項，刑法第十一條前段、第五十六條，判決如主文。
本案經檢察官陳松吉到庭執行職務
中      華      民      國      八十九  年    六    月    二十八    日
                                台灣台中地方法院刑事第一庭
                                    法  官  鄭文祺
右正本證明與原本無異。
如不服本判決，應於判決送達後十日內向本院提出上訴狀，上訴於臺灣高等法院臺中
分院( 須附繕本 )。
                                    書記官
中    華    民    國      八十九      年       六      月     二十九    日
附錄法條
毒品危害防制條例
第八條第二項：轉讓第二級毒品者，處六月以上五年以下有期徒刑，得併科新臺幣七
              十萬元以下罰金。


司法院資訊處製作；財團法人民間司法改革基金會備份。
